【裁判字號】    98,易,1225
【裁判日期】    980430
【裁判案由】    竊盜
【裁判全文】
臺灣臺中地方法院刑事判決              98年度易字第1225號
公  訴  人  臺灣臺中地方法院檢察署檢察官
被      告  丁○○
上列被告因竊盜案件，經檢察官提起公訴（98年偵字第5821號）
，於本院準備程序，被告就被訴事實為有罪之陳述，經本院告知
簡式審判程序意旨，並聽取當事人之意見後，裁定改行簡式審判
程序，本院判決如下：
    主  文
丁○○攜帶兇器竊盜，累犯，處有期徒刑捌月。
    事  實
一、丁○○前因施用第一、二級毒品案件，經本院以95年度訴字
    第3299號判處應執行有期徒刑1年5月，復經減刑為有期徒刑
    8月確定，甫於民國96年10月13日執行完畢。猶不知悛悔，
    復意圖為自己不法之所有，於98年3月1日上午7時40分許，
    在臺中縣大甲鎮○○路97號，乘該處側門未鎖，進入該屋竊
    取螺絲起子1支，得手後，並持前開客觀上足對人之生命、
    身體、安全構成威脅，具有危險性之螺絲起子1支去撬櫃臺
    抽屜，接著又竊取摩托羅拉C155手機1支、歌林DVD放影機1
    臺，適屋主乙○○下樓發現，自後抱住丁○○，丁○○為脫
    免逮捕，用力掙扎並往屋外前進，乙○○之妻賴卻遂呼叫乙○○之子甲○○下樓，甲○○下樓後上前欲制住丁○○，丁○○乃推打甲○○，造成甲○○身體多處受右腕擦傷二處之
    傷害（傷害部分未據告訴），復經附近民眾聞聲協助及臺中
    縣警察局大甲分局員警據報前往逮捕丁○○。
二、案經臺中縣警察局大甲分局報請臺灣臺中地方法院檢察署檢
    察官偵查起訴。
    理  由
一、按除簡式審判程序及簡易程序及第376條第1款、第2款所列
    之罪之案件外，第一審應行合議審判，又除被告所犯為死刑
    、無期徒刑、最輕本刑為3年以上有期徒刑之罪或高等法院
    管轄第一審案件者外，於刑事訴訟法第273條第1項程序進行
    中，被告先就被訴事實為有罪之陳述時，審判長得告知被告
    簡式審判程序之旨，並聽取當事人、代理人、辯護人及輔佐
    人之意見後，裁定進行簡式審判程序；刑事訴訟法第284條
    之1、第273之1條第1項分別定有明文。查本件被告丁○○所
    犯係屬刑事訴訟法第376條第2款所列之罪，依法獨任進行審
    理程序，又被告於本院行準備程序時就被訴事實為有罪之陳
    述，依前揭規定，經聽取當事人之意見後，裁定改行簡式審
    判程序。又簡式審判程序之證據調查，依刑事訴訟法第273
    條之2規定，不受同法第159條第1項審判外陳述排除之限制
    ，再被告對於卷內之各項證據，亦不爭執證據能力，故卷內
    所列之各項證據，自得作為證據，合先敘明。
二、上開竊盜事實，業據被告丁○○於警詢、偵訊及本院審理時
    均坦承不諱，核與被害人甲○○、乙○○於警詢筆錄指訴之
    情節相符。並有搜索扣押筆錄、扣押物品目錄表各1份、贓
    物認領保管單1張及照片數張在卷可佐。足徵被告自白因有
    其他證據可補強，且查與事實相符，足予憑採。本案事證明
    確，被告犯行已經證明，應依法論科。
三、按刑法第321條第1項第3款所規定之攜帶兇器竊盜罪，係以
    行為人攜帶兇器竊盜為其加重條件，此所謂兇器，其種類並
    無限制，凡客觀上足對人之生命、身體、安全構成威脅，具
    有危險性之兇器均屬之，且祇須行竊時攜帶此種具有危險性
    之兇器為已足，並不以攜帶之初有行兇之意圖為必要，最高
    法院著有79年臺上字第5253號判例可查。被告丁○○於行竊
    現場取得螺絲起子1支，供其持以撬開櫃臺抽屜，該螺絲起
    子乃客觀上足以對於人之生命、身體構成威脅而具有危險性
    ，顯屬兇器無疑。核其所為，係犯刑法第321條第1項第3款
    之攜帶兇器竊盜罪（原起訴檢察官認係犯刑法第320條第1項
    普通竊盜罪，惟業經公訴檢察官當庭更正）。又被告有事實
    欄所載之前科，有臺灣高等法院被告前案紀錄表及被告在監
    在押全國紀錄表各1份附卷可稽，其受徒刑之執行完畢後，5
    年以內故意再犯本件有期徒刑以上之罪，為累犯，應依刑法
    第47條第1項規定加重其刑。爰審酌被告前有竊盜、毒品等
    多項前科，素行不良，不循正途賺取金錢，僅為滿足一時貪
    念，恣意侵入他人住宅行竊，經被害人發現後，又於脫免逮
    捕時，拉扯間致被害人成傷，惡性非輕，兼衡酌其智識程度
    、犯罪之手段、造成被害人所受之損害、所竊物品業已發還
    被害人及其犯後坦承犯行，態度尚稱良好，被害人乙○○到
    庭表明不予追究，希望從輕量刑，予被告自新機會等語（參
    見本院卷第30頁反面筆錄）等一切情狀，量處如主文所示之
    刑。至扣案之螺絲起子1支，係被告於現場拿取後供本件犯
    罪使用之物，並非被告所有，且業經發還被害人，爰不宣告
    沒收，附此敘明。
四、依刑事訴訟法第273條之1第1項、第299條第1項前段、第310
    條之2、第454條第1項，刑法第321條第1項第3款、第47條第
    1項，判決如主文。
五、如不服本判決，應於收受送達後10日內向本院提出上訴書狀
    ；並應敘述具體理由；其未敘述上訴理由者，應於上訴期間
    屆滿後20 日內向本院補提理由書（均須按他造當事人之人
    數附繕本）「切勿逕送上級法院」。
本案經檢察官丙○○到庭執行職務。
中    華    民    國    98    年    4     月    30    日
                  刑事第八庭    法  官  黃賢婷
以上正本證明與原本無異。
                                書記官  江美琪
中    華    民    國    98    年    4    月     30    日
附錄本案論罪科刑法條：
中華民國刑法第321條
犯竊盜罪而有左列情形之一者，處6月以上、5年以下有期徒刑：
一、於夜間侵入住宅或有人居住之建築物、船艦或隱匿其內而犯
之者。
二、毀越門扇、牆垣或其他安全設備而犯之者。
三、攜帶兇器而犯之者。
四、結夥三人以上而犯之者。
五、乘火災、水災或其他災害之際而犯之者。
六、在車站或埠頭而犯之者。
前項之未遂犯罰之。


司法院資訊處製作；財團法人民間司法改革基金會備份。
